臺灣臺南地方法院刑事判決　　　　　　 94年度簡上字第186號
上　訴　人
即　被　告　甲○○
上列上訴人即被告因竊盜等案件，不服本院中華民國94年5月23
日第一審刑事簡易判決（94年度簡字第1202號，原聲請簡易判決
處刑書案號：臺灣臺南地方法院檢察署94年度偵字第4680號），
提起上訴，本院判決如下：
    主  文
上訴駁回。
甲○○緩刑貳年。
    事  實
一、甲○○於民國九十四年四月五日二十時起至翌日凌晨三時止
    ，在臺南縣六甲鄉水林村永吉釣蝦場飲用瓶裝臺灣啤酒約一
    打，已達到不能安全駕駛動力交通工具之程度，惟甲○○明
    知上情，不顧大眾行車之公共安全，竟於九十四年四月六日
    凌晨三時許，仍自該釣蝦場騎乘陳盈諭所有供其友人陳瑞誠
    所使用並借予甲○○、車牌號碼為ＣＦ９—８３５號普通重
    型機車離去，並往其住處臺南縣官田鄉大崎村四十九號行駛
    。甲○○騎乘上開機車之際，竟另行起意，不返回住處逕行
    前往臺南縣官田鄉湖山村一○三之一號蔡天送之住宅後，基
    於意圖自己不法所有之犯意，於夜間時刻即九十四年四月六
    日凌晨三時三十分許，見該住宅廚房大門未上鎖，即自該住
    宅後方侵入下手行竊（無故侵入住宅部分未據告訴），甲○
    ○在廚房內未發現中意之物，旋接續開啟客廳大門行竊之際
    ，為蔡天送之大嫂蔡徐彩琴發現，大聲呼叫，蔡徐彩琴之子
    蔡瑞榮及蔡天道聞聲起床報警前來逮獲，因而未遂。嗣於同
    日上午八時三十七分，經警測試甲○○呼氣所含酒精濃度，
    仍高達為每公升零點五七毫克，始知上情。
二、案經臺南縣警察局麻豆分局報告臺灣臺南地方法院檢察署檢
    察官偵查後聲請簡易判決處刑。
    理  由
一、上開犯罪事實，業據被告甲○○於本院審理時自白承認（見
    本院卷第二七頁），核與證人蔡天保（見警卷第五至七頁，
    偵查卷第十三至十四頁）、蔡徐彩琴（見警卷第八至十頁，
    偵查卷第十三至十四頁）、蔡瑞榮（見警卷第十一至十三頁
    ，偵查卷第十三至十四頁）所為證述相符；復有酒精濃度檢
    測表（見警卷第十七頁）、刑法第一百八十五條之三案件測
    試觀察紀錄表（見警卷第十八頁）、臺南縣警察局舉發違反
    道路交通管理事件通知單（見警卷第十九頁）各一份、現場
    蒐證照片五張（見警卷第二一頁至第二三頁）附卷可稽，足
    認被告自白確與事實相符。綜上，本案事證明確，被告犯行
    堪以認定。
二、論罪科刑：
  (一)核被告所為，係犯刑法第一百八十五條之三之服用酒類，不
    能安全駕駛動力交通工具而駕駛罪、同法第三百二十一條第
    一項第一款、第二項夜間侵入住宅未遂罪。被告已著手於竊
    盜行為之實行而不遂，為未遂犯，依刑法第二十六條前段規
    定，按既遂犯之刑度減輕之。所犯上開二罪間，犯意各別，
    行為互殊，應予分論併罰。
  (二)原審以被告罪證明確，依刑事訴訟法第四百四十九條第一項
    前段、第四百五十四條第二項，刑法第一百八十五條之三、
    第三百二十一條第二項、第一項第一款、第二十六條前段、
    第四十二條第二項、第四十一條第一項前段，罰金罰鍰提高
    標準條例第一條前段、第二條之規定，並審酌被告吐氣酒精
    濃度數值高達每公升零點五七毫克，已達酒醉程度，仍酒後
    駕車，對行車大眾之生命、身體、財產安全具有重大威脅，
    所幸尚未肇致他人受害；被告年輕力壯，不思以正當工作獲
    取金錢，竟為竊盜犯行，然未竊得財物及犯罪後坦承犯行態
    度尚佳等一切情狀，就酒後駕車公共危險罪及夜間侵入住宅
    竊盜未遂罪部分，逕以簡易判決分別量處被告罰金一萬五千
    元、有期徒刑六月，並分別諭知易服勞役及易科罰金之折算
    標準。本院經核其認事用法，均無不當，量刑亦稱妥適。被
    告上訴意旨以原審量刑過重為由，指摘原判決不當，為無理
    由，應予駁回。
  (三)末查：本件被告甲○○未曾受有期徒刑以上刑之宣告，有臺
    灣高等法院被告前案紀錄表一份在卷可憑（見本院卷第八頁
    ），且被害人於偵查中已表示不願告訴，願給被告自新機會
    （見偵查卷第十四頁），被告嗣後並自動繳交新臺幣七萬元
    予財團法人臺灣兒童暨家庭扶助基金會家扶基金會臺南縣分
    事務所（臺南縣家扶中心），有九十四年八月九日之收據二
    紙附卷可稽（見本院卷第三二、三三頁），用以表示確實有
    悔過向善誠意之心。被告經此教訓後，應知所警惕，信無再
    犯之虞，本院因認所宣告之刑以暫不執行為適當，併諭知緩
    刑二年，以啟自新。
據上論斷，應依刑事訴訟法第四百五十五條之一第一項、第三項
、第三百六十八條，刑法第七十四條第一款，判決如主文。
本案經檢察官黃如慧到庭執行職務。
中　　華　　民　　國　　94　　年　　8 　　月　　24　　日
             　　 刑事第四庭    審判長法　官　張瑛宗
                            　　      法　官　周紹武
                                      法　官　李東柏
以上正本證明與原本無異。
本件不得上訴。
中　　華　　民　　國　　94　　年　　8 　　月　　24　　日
      　　　　　　　　　　　　　　　　書記官　簡湘雲
附錄本案論罪科刑法條全文：
刑法第一百八十五條之三
服用毒品、麻醉藥品、酒類或其他相類之物，不能安全駕駛動力
交通工具而駕駛者，處1年以下有期徒刑、拘役或3萬元以下罰金
。
刑法第三百二十一條第一項第一款第二項
犯竊盜罪而有左列情形之一者，處 6 月以上、 5 年以下有期徒
刑：
一、於夜間侵入住宅或有人居住之建築物、船艦或隱匿其內而犯
    之者。
前項之未遂犯罰之。
